臺灣臺北地方法院刑事判決　　　　　　　94年度訴字第1340號
公　訴　人　臺灣臺北地方法院檢察署檢察官
被　　　告　甲○○
上列被告因偽證案件，經檢察官提起公訴（九十四年度偵字第五
五八二號），嗣被告先就被訴事實為有罪之陳述，經本院合議庭
裁定改行簡式審判程序，判決如下：
    主  文
甲○○證人，於執行審判職務之公署審判時，於案情有重要關係
之事項，供前具結，而為虛偽陳述，處有期徒刑貳月。
    事  實
一、甲○○明知林信偉在臺北市○○區○○路二段二四四巷十二
    號一樓開設之獨資商社「財興企業社」（招牌：「老沃娃娃
    屋」）係公眾得出入之電子遊戲場，且其於民國九十三年八
    月五日下午四時許，在上址把玩改裝之「金如意景品販賣機
    」時，為警當場查獲，而於警員詢問時，證稱：「該彈珠台
    （即上述金如意景品販賣機）以代幣投入機台，再押機台按
    鈕彈珠即會退下，再以拉桿打彈珠，彈珠進入每一入孔，機
    台螢幕便出現數字，四個數字連成一排，若連成三排即算得
    分，分數會顯示螢幕，待累積分數達到可兌換獎品分數，即
    可向店家換取獎品。」等語，檢察官因此據甲○○上開證詞
    於九十三年十一月一日將林信偉以違反電子遊戲場業管理條
    例規定提起公訴。詎其於臺灣臺北地方法院以九十三年度易
    字第一五四九號審理林信偉反電子遊戲場業管理條例案件時
    ，竟分別於九十四年一月二十四日上午九時三十分許、同年
    二月十六日上午十時許，在該院刑事第六法庭，就扣案之上
    述金如意景品販賣機是否具有射倖性，並屬於電子遊戲場業
    管理條例所規定電子遊戲機，此一與案情有重要關係之事項
    ，供前具結而虛偽證述：「（你當時玩什麼電動？）彈珠機
    台。（怎麼玩法？）拿十元去換代幣，投進去後，代幣可以
    換娃娃，看我們要那種娃娃，娃娃換出來後，有附贈一個遊
    戲。．．．（這機台玩法跟一般的彈珠機台有無不同？）跟
    八十幾年的不同，玩法一樣，但現在螢幕上沒有顯示累積分
    數結果，也不能換獎品，其他玩法都一樣。」、「（警詢）
    筆錄上問我當時我是這樣說的沒有錯，我要說的意思不是這
    份筆錄意思，做完筆錄之後我覺得這份筆錄有問題，因為店
    裡面不可以換娃娃，遊戲是附帶的。做完筆錄後我有跟這個
    警察起爭執，．．．」等語，與該案件之真正事實相悖，足
    以影響審判結果。
二、案經臺灣臺北地方法院函送臺灣臺北地方法院檢察署檢察官
    偵查起訴，經本院合議庭裁定以簡式審判程序審理。
    理  由
一、上揭犯罪事實，業據被告甲○○於本院審理時坦承不諱，並
    經證人即警員李金水於上述林信偉違反電子遊戲場業管理條
    例案中證述其係依據被告陳述據實製作被告警詢筆錄等語明
    確，復有本院九十三年易字第一五四九號卷內之被告訊問筆
    錄、被告證人結文、被告警詢錄音及該案查獲過程光碟之勘
    驗筆錄在卷可稽，又林信偉被訴違反電子遊戲場業管理條例
    之犯行，經本院九十三年度易字第一五四九號、臺灣高等法
    院九十四年度上訴字第六四二號判處有期徒刑四月，如易科
    罰金，以三百元折算一日確定，並經本院調取前揭卷宗查明
    無訛。被告犯行明確，應予依法論科。
二、核被告所為，係犯刑法第一百六十八條之偽證罪。被告雖先
    後分於九十四年一月二十四日上午九時三十分許、同年二月
    十六日上午十時許，二度在本院九十三年度易字第一五四九
    號林信偉涉嫌違反電子遊戲場業管理條例案件審理時，供前
    具結就與案情有重要關係之事項為虛偽陳述，然偽證罪所侵
    害之法益係國家之審判權，故對於同一訴訟案件，證人縱使
    先後多次具結而為虛偽之陳述，因所侵害國家審判權之法益
    單一，自僅成立單一之偽證罪而不成立連續犯（見最高法院
    八十九年度臺上字第七五九一號判決），附此敘明。爰審酌
    被告在法院審判中為偽證行為，極可能使審判產生不正確之
    結果，影響國家司法威信，惟被告犯後坦承犯行，態度尚佳
    ，並參酌被告因其兄患精神病、其母罹高血壓及風濕性關節
    炎，且離婚後單獨照顧小孩，需負擔全家經濟，及其犯罪動
    機、目的、犯罪手段及其他一切情狀，從輕量處如主文所示
    之刑。
據上論斷，應依刑事訴訟法第二百七十三條之一第一項、第二百
九十九條第一項前段，刑法第一百六十八條，判決如主文。
本案經檢察官方伯勳到庭執行職務。
中　　華　　民　　國　　94　　年　　12　　月　　30　　日
　　　　　　　　　刑事第三庭  審判長法　官　林恆吉
　　　　　　　　　　　　　　　　　　法　官　王幸華
  　　　　　　　　　　　　　　　　　法　官　胡宗淦
以上正本證明與原本無異。
如不服本判決，應於判決送達後10日內，向本院提出上訴狀。
　　　　　　　　　　　　　　　　　　書記官　張耀鴻
中　　華　　民　　國　　94　　年　　12　　月　　30　　日
附錄法條：
中華民國刑法第168條
(偽證罪)
於執行審判職務之公署審判時或於檢察官偵查時，證人、鑑定人
、通譯於案情有重要關係之事項，供前或供後具結，而為虛偽陳
述者，處七年以下有期徒刑。
